# 请教陈版：关于 PPA 后续处理

提问人：kingsen307 时间：2019-02-13 11:25:07
A 公司收购 C 上市公司，收购价为协议日收盘价，后专门聘请评估机构执行 PPA 评估，由于 C 上市公司下有 10 家子公司，中介机构针对每家子公司（包括母公司）均执行了相应的评估，请问：
1 、A 公司编制合并日资产负债表时，以 C公司母公司报表为基础编制还是以 C 公司合并报表编制？
2 、如以 C公司合并报表编制，如何把子公司评估增值的项目（如固定资产、无形资产等）体现在合并报表中？

回答人：chenyiwei
A 收购C，同时也取得了对 C的子公司的控制权，所以 C 的子公司的各项资产、负债也应以购买日公允价值为基础反映在 A 的合并报表中。商誉应按照合并成本减去按 C 公司合并报表口径计算的可辨认净资产公允价值后的差额确定。